臺灣高雄地方法院刑事判決　　　　　　　100年度訴字第332號
公　訴　人　臺灣高雄地方法院檢察署檢察官
被　　　告　吳進發
上列被告因公共危險案件，經檢察官提起公訴（99年度偵字第193
70號），本院判決如下：
    主  文
吳進發無罪。
    理  由
一、公訴意旨略以：被告吳進發因要求其妻吳洪金宜下班後返家
    一事未果，即心生不滿，明知資源回收廠四周佈滿易燃雜物
    ，竟基於放火燒燬他人所有物之犯意，於民國99年5 月12日
    晚上10時1 分許，在高雄市○○區○○路26-1號「根福資源
    回收有限公司」東邊圍牆外，持自備火炬點燃後擲入該資源
    回收廠內，致該廠內塑膠瓶罐等資源回收物品約50噸為火燒
    燬，並有延燒附近物品及建築物之可能，致生公共危險，因
    認被告涉犯刑法第175 條第1 項放火燒燬他人所有物罪嫌等
    語。
二、證據能力部分：
    本判決所引用之證據資料（詳後引證據），其中傳聞證據部
    分，縱無刑事訴訟法第159 條之1 至第159 條之4 或其他規
    定之傳聞證據例外情形，亦因被告及檢察官或同意可作為證
    據使用，或未聲明異議，依刑事訴訟法第159 條之5 第1 項
    、第2 項之規定，本院審酌各該傳聞證據並非違法取得，與
    待證事項具關聯性，證明力亦非明顯過低等情，認以之作為
    證據係屬適當，具有證據能力。
三、按犯罪事實應依證據認定之，無證據不得認定犯罪事實，又
    不能證明被告犯罪或其行為不罰者，應諭知無罪之判決，刑
    事訴訟法第154 條第2 項、第301 條第1 項分別定有明文。
    次按認定不利於被告之事實，須依積極證據，茍積極之證據
    本身存有瑕疵而不足為不利於被告事實之認定，即應為有利
    於被告之認定，更不必有何有利之證據，而此用以證明犯罪
    事實之證據，猶須於通常一般人均不至於有所懷疑，堪予確
    信其已臻真實者，始得據以為有罪之認定，倘其證明尚未達
    到此一程度，而有合理性之懷疑存在，致使無從為有罪之確
    信時，即應為無罪之判決，此有最高法院82年度臺上字第16
    3 號判決、76年臺上字第4986號、30年上字第816 號等判例
    意旨可資參照。
四、公訴意旨認被告涉有前揭犯嫌，無非係以告訴人方志明之指
    述、證人吳洪金宜、洪金妹之證述，翻拍簡訊照片、臺灣高
    雄地方法院檢察署之勘驗報告、監視錄影畫面翻拍照片、現
    場照片、高雄縣政府（現改制為高雄市政府）消防局99年7
    月26日高縣消調字第0990045161號函及所附案件紀錄明細維
    護、錄音譯文為其論據。訊據被告堅詞否認有何放火燒燬他
    人所有物犯行，辯稱：其當時在家中睡覺，並無放火燒燬資
    源回收廠等語。經查：
（一）99年5 月12日晚上10時1 分許，高雄市○○區○○路26-1
      號「根福資源回收有限公司」發生火災，致該廠內塑膠瓶
      罐等資源回收物品約50噸為火燒燬乙情，業據告訴人方志
      明、證人吳洪金宜、洪金妹於警詢或偵訊證述明確（警詢
      第3 頁、第5 頁；偵卷第11頁、第39頁），復有監視錄影
      帶翻拍照片、現場照片、高雄縣政府（現改制為高雄市政
      府）消防局99年7 月26日高縣消調字第0990045161號函及
      所附案件紀錄明細維護在卷可稽（警卷第8 頁至第15頁、
      第19頁；偵卷第49頁至第52頁、第68頁至第69頁），故此
      部分事實，堪以認定。
（二）證人黃榮義於警詢時證稱：99年5 月12日晚上6 時10分許
      ，其至被告住處與被告喝酒、聊天及看電視，至當日晚上
      10時許其見被告喝醉睡在客廳椅子，其便關上該住處之鐵
      門後離開等語綦詳（警卷第7 頁），可知被告於99年5 月
      12日晚上6 時10分許至10時許與證人黃榮義於住處喝酒、
      聊天及看電視。
（三）證人吳洪金宜雖於警詢、偵訊時證稱：其依監視錄影帶翻
      拍照片所拍攝到縱火之人之髮型、體型認定該人即為被告
      等語（警卷第5 頁；偵卷第11頁），證人洪金妹雖亦證稱
      ：其看監視器畫面，可以確定縱火之人為被告等語（偵卷
      第39頁），然觀之錄影帶翻拍照片（警卷第8 頁、第12頁
      至第17頁；偵卷第68頁），僅拍攝到縱火者模糊之身影，
      畫面並無顯現出縱火者之髮型、體型為何，自無法自照片
      判斷縱火者之髮型、體型是否確與被告相同，故證人吳洪
      金宜、洪金妹前開證述是否真實並非無疑。檢察官雖以被
      告於案發當日曾多次撥打電話予吳洪金宜，有通聯紀錄附
      卷足憑（偵卷第18頁至第23頁），然被告於本院審理時卻
      辯稱僅撥打2 通電話與吳洪金宜聯絡，被告所辯與通聯記
      錄不符，且與吳洪金宜證稱被告要求其返家未果時，曾表
      示要做一件事之情狀相符等語，惟上開通聯記錄僅可證明
      被告當日與證人吳洪金宜電話聯絡之狀況，並無法遽認被
      告有放火之行為。且卷附之錄音譯文內容亦無被告坦承放
      火之言詞，亦無法據此為被告不利之認定。
（四）綜上所述，被告前開所辯，應屬可採。衡諸前開判例要旨
      ，上開證據，尚不足使上開公訴意旨之犯罪事實獲得確信
      。此外，卷內亦缺乏其他證據足資審認被告有公訴人所指
      之犯行，揆諸前開法條之規定，依法自應為被告無罪之諭
      知。
據上論斷，應依刑事訴訟法第301 條第1 項，判決如主文。
本案經檢察官黃世勳到庭執行職務。
中    華    民    國  100     年    5     月    31    日
                  刑事第九庭    審判長法  官  鄭詠仁
                                      法  官  黃沛文
                                      法  官  王碧瑩
以上正本證明與原本無異。
如不服本判決應於收受判決後10日內向本院提出上訴書狀，並應
敘述具體理由。其未敘述上訴理由者，應於上訴期間屆滿後20日
內向本院補提理由書(均須按他造當事人之人數附繕本)「切勿逕
送上級法院」。
中    華    民    國   100    年    5     月    31    日
                                      書記官  吳智媚